# 请教陈版关于融资租赁的实质性判断

提问人：kingsen307 时间：2020-05-03 19:33:04
假设A公司谈定某效益业务 需要提供一定规模的固定资产 A公司无这么多资金建设 遂与B公司签订合同 合同约定由B公司建设 合同金额包括措施费+服务费（措施费占总费用的三分之二，服务费占总费用的三分之一），其中措施费包括设计、建设、采购设备等一些费用，服务费为达到固定资产用途后所产生的费用，假定对于措施费 由A公司根据项目建设进度向B支付进度款，但服务费则根据相关资产产生效益后 根据效益完成情况分 8 年支付请问，该模式是否属于融资租赁（合同中未提及租赁事宜)?如不属于，如何考虑服务费时间价值对整体会计处理的影响？
感谢！！！

回答人：chenyiwei
这个问题的关键还是分析资产所有权上主要风险和报酬的归属。例如，对于“服务费则根据相关资产产生效益后 根据效益完成情况分 8 年支付”这一安排，需确定服务费的支付金额确定方式，确定是否可以将资产使用效益的不确定性所导致的风险和收益绝大部分实质上转移给B公司，自身享有在相当大程度上固定的收益。另外需要考虑的是分期支付的措施费是否基本涵盖该项目的建造支出和B公司的融资成本。